# 少数股东

提问人：jangyanbo 时间：2016-01-15 14:20:39
陈老师好！按照实体理论规定，少数股东应承担或者是享有内部交易影响的损益的规定在我们国家是何时实施的呢，因为感觉到我们国家的合并一直是母公司和实体理论的结合来合并的，是 2006 年执行新准则就开始了，还是 2014 年度合并报表准则重新修订才开始的，还是财政部以解释公告的形式发布的呢！发现现在好多企业做合并的时候内部交易影响的损益都是由母公司享有或者是承担了，根本就没计算少数股东享有或者是承担的部分。如果准则没有明确规定少数股东享有或者承担的话，那也不能说企业做错了呀！

回答人：chenyiwei
少数股东享有或分担内部交易未实现损益的抵销影响，是实体理论下合并报表的一项要求。 2014 年之前的合并报表准则对此虽无明确规定，但我们仍然一直是建议企业这样做的。当然， 2014 年修订后的准则明确该问题之后，如果此前未如此做的，则较多的做法是将此问题作为会计政策变更处理。